臺灣高雄地方法院刑事裁定　　　　　　 95年度聲判字第100號
聲　請　人　乙○○
訴訟代理人　李嘯風律師
被　　　告　甲○○
上列聲請人因告訴被告恐嚇等案件，不服臺灣高等法院高雄分院
檢察署檢察長民國95年9 月20日駁回再議之處分（95年度上聲議
字第1212號），聲請交付審判，本院裁定如下：
    主  文
聲請駁回。
    理  由
一、聲請交付審判意旨略以：被告甲○○(1)於民國94年6 至10月
    間，數次撥打聲請人即告訴人乙○○（下稱告訴人）住處電
    話，向告訴人陳稱：「你橫刀奪愛，中央軍校聚會時，我要
    向大家說你的一切行為…我要把你搞的身敗名裂，你有種去
    告我」等語，及於同年6 月23日16時許，又在告訴人位於高
    雄縣鳳山市○○路○段93巷22號之住處門口大叫：「你是渾
    蛋王八蛋，橫刀奪愛，搶我女朋友，騙財騙色」等語，而俱
    指摘、傳述破壞告訴人名譽之不實事項，足生損害於告訴人
    之名譽。(2)復於94年6 月18至22日（聲請意旨載記為18日、
    20 日 以後，茲按所提之譯文資料予以特定）間，數次致電
    告訴人恫稱：「姓潘的，有種出來，幹Ⅹ娘，你不敢出來，
    沒有種，我會殺到你家去，要你好看，你等著瞧」等語，及
    先後於同年月24日10時許、同年月25日20時45分許，各在址
    設高雄縣鳳山市○○路171 之2 號之大東醫院門口、告訴人
    前開住處前巷口轉彎處，以加害告訴人身體安全之「我要潑
    硫酸」等語，恫嚇告訴人，而均使告訴人心生恐懼，足認被
    告涉有刑法第310 條誹謗罪、同法第305 條恐嚇危害安全罪
    等罪嫌，甚為明確。然臺灣高雄地方法院檢察署檢察官不查
    ，竟就被告之該等恐嚇犯行，誤為不起訴處分，經告訴人聲
    請再議後，臺灣高等法院高雄分院檢察署檢察長認原不起訴
    處分之認事用法均無不合，而予維持，顯亦有所違誤，爰依
    法聲請交付審判等語。
二、按告訴人不服上級法院檢察署檢察長認再議為無理由而駁回
    之處分者，得於接受處分書後10日內委任律師提出理由狀，
    向該管第一審法院聲請交付審判；法院認為交付審判之聲請
    不合法或無理由者，應駁回之；刑事訴訟法第258 條之1 、
    第258 條之3 第2 項前段分別定有明文。經查，本件告訴人
    以被告涉犯恐嚇等罪嫌提出告訴，經臺灣高雄地方法院檢察
    署檢察官為不起訴處分後，告訴人不服，聲請再議亦經臺灣
    高等法院高雄分院檢察署檢察長以再議為無理由而駁回。告
    訴人於95年9 月25日收受前開再議駁回處分書，並於同年10
    月3 日委任律師向本院聲請交付審判等情，分別有前揭不起
    訴處分書、處分書暨送達證書及刑事交付審判聲請狀附卷可
    稽，是本件交付審判之聲請應屬合法。
三、次按刑事訴訟法第258 條之1 規定告訴人得向法院聲請交付
    審判，核其立法意旨，係法律對於檢察官不起訴或緩起訴裁
    量權制衡之外部監督機制，此時，法院之職責僅在就檢察官
    所為不起訴或緩起訴之處分是否正確加以審查，藉以防止檢
    察機關濫權。依此立法精神，同法第258 條之3 第3 項規定
    ：「法院就交付審判之聲請為裁定前，得為必要之調查。」
    ，其所謂「得為必要之調查」，係指調查證據之範圍應以偵
    查中曾顯現者為限，不可就新提出之證據再為調查，亦不可
    蒐集偵查卷宗以外之證據，否則將與刑事訴訟法第260 條之
    再行起訴規定混淆不清（臺灣高等法院91年4 月25日刑庭會
    議法律問題研討意見參照）。又法院於審查交付審判之聲請
    有無理由時，除認為告訴人所指摘不利被告之事證未經檢察
    機關詳為調查或斟酌，或不起訴處分書所載理由違背經驗法
    則、論理法則或其他證據法則者外，不宜率予交付審判（法
    院辦理刑事訴訟案件應行注意事項第118 項參照）。
四、經查：
(一)就被告於94年6 至10月間，數次致電告訴人而指摘破壞告訴
    人名譽之不實事項，涉嫌誹謗罪之部分：
  1.按刑法第310 條之誹謗罪，以行為人主觀上有將所述事項散
    布於眾之意圖為要件；又主觀意圖之有無，原應以行為人形
    諸於外之各該客觀行止，資為綜合判斷。
  2.依告訴人前開所指，被告乃係致電向其表明：將在中央軍校
    聚會時向大家陳述告訴人橫刀奪愛之一切行為等語，亦即，
    被告係在僅有自身與告訴人2 人得親身見聞之情況下，言及
    告訴人橫刀奪愛等語，此外，復別無被告在校友聚會之際，
    將該等事項公告週知，或轉述予部分校友知悉之行止，則被
    告實際上顯然欠缺散布於眾之主觀意圖，從而被告所指摘之
    事項縱有不實，本要難苛令被告就此負起誹謗罪責，告訴人
    復執此陳詞聲請交付審判，並無理由。
(二)就被告於94年6 月18至22日間，數次致電以加害告訴人身體
    安全之事恫嚇告訴人，涉嫌恐嚇危害安全罪之部分：
  1.按實害犯之性質中當然含有危險犯，是故危險犯會為實害犯
    所吸收，2 者係屬實質上一罪關係，而應僅論以實害犯一罪
    即可，並非2 種罪名同時存在（最高法院85年度台上字第50
    73號、73年度台上字第3933號判決意旨參照），合先指明。
  2.查被告於94年6 月18至22日間，曾數次向告訴人恫稱：「我
    會殺到你家去」、「要你好看」等語，固有通話譯文1 份在
    卷可查。惟被告於94年6 月23日15時40分許，在告訴人前開
    住處門口，徒手毆打告訴人，致告訴人因而受有左胸挫傷（
    瘀血2 處，直徑分別為4 公分、7 公分）及呼吸時胸部疼痛
    等傷害之傷害告訴人身體犯行，前經本院判處被告拘役40日
    確定，亦有本院95年度簡上字第277 號刑事判決及臺灣高等
    法院被告前案紀錄表各1 份在卷足稽，被告所涉在性質上係
    屬實害犯之傷害犯行既經論科確定，基於一事不二罰之法理
    ，自無由另就業經吸收、在性質上係屬危險犯之恐嚇危害安
    全犯行，重複予以訴究、處罰。原偵查檢察官不起訴處分書
    及臺灣高等法院高雄分院檢察署檢察長駁回再議處分書就此
    所載不予追訴之理由雖有不同，然結果經核並無二致，告訴
    人此部分之交付審判聲請，自亦屬無據。
(三)就被告於同年6 月23日16時許，在告訴人前開住處門口誹謗
    告訴人名譽，及復先後於同年月24日10時許、同年月25日20
    時45分許，各在址設高雄縣鳳山市○○路171 之2 號之大東
    醫院門口、告訴人前開住處前巷口轉彎處，恫嚇告訴人等部
    分：
  1.按犯罪事實應依證據認定之，無證據不得認定犯罪事實，刑
    事訴訟法第154 條第2 項定有明文；又告訴人之告訴，本以
    使被告受刑事追訴為目的，故其陳述是否與事實相符，自應
    調查其他證據，以資審認，苟其所為攻擊之詞，尚有瑕疵，
    即不能遽採為斷罪之基礎（最高法院69年度台上字第1531號
    判決意旨參照）。
  2.姑不論就被告之此等犯行，本僅以告訴人之指訴資為主要論
    據，犯罪嫌疑原即尚嫌未足。再者，告訴人所提出之94年7
    月25日告訴狀，乃係載記：被告先於94年6 月23日16時許，
    曾在告訴人住處門口「口出穢語」、復於同年月24日10時許
    ，在大東醫院「門診處」恫稱要潑硫酸等語；嗣在94年11月
    9 日警詢及同年12月27日偵查中，於承辦員警及偵查檢察官
    詢問受被告恐嚇經過之際，均「未」言及前開94年6 月25日
    20時45分許之恐嚇情事；末於95年10月3 日之交付審判聲請
    狀中，則另載明：被告於94年6 月23日16時許，係在告訴人
    住處門口不實「指訴告訴人橫刀奪愛」，至於同年月24日10
    時許，則在大東醫院「門口」說要潑硫酸等語，顯見告訴人
    就被告於94年6 月23日16時許誹謗（或侮辱）告訴人之具體
    內容、被告於同年月24日出言恐嚇告訴人之地點、究否另曾
    於同年月25日間出言恐嚇告訴人各節，前後所述均不相一致
    ，而顯有瑕疵，自要難徒憑此即遽認被告於94年6 月23至25
    日間，確曾為告訴人指訴之誹謗、恐嚇等犯行甚明。
五、綜上所述，經本院審核結果，本案尚乏積極證據足資審認被
    告有何誹謗或恐嚇危害安全之犯行，而原偵查檢察官所為之
    不起訴處分及臺灣高等法院高雄分院檢察署檢察長所為再議
    駁回之處分，其採證與認事用法，也無違背經驗法則、論理
    法則與證據法則之處，揆諸上開說明，本件交付審判之聲請
    為無理由，應予駁回。
六、依刑事訴訟法第258條之3 第2 項前段，裁定如主文。
中　　華　　民　　國　　96　　年　　1 　　月　　11　　日
                  刑事第十庭  審判長法  官  陳玉聰
                                    法  官  楊淑珍
                                    法  官  莊珮吟
正本證明與原本無異。
不得抗告。
中　　華　　民　　國　　96　　年　　1 　　月　　11　　日
                                    書記官  蔡妮君
